臺灣基隆地方法院刑事判決　　　　　　　100年度訴字第713號
公　訴　人　臺灣基隆地方法院檢察署檢察官
被　　　告　吳榮宗
上列被告因違反毒品危害防制條例案件，經檢察官提起公訴（
100 年度毒偵字第1942號），被告於準備程序中就被訴事實為有
罪之陳述，本院合議庭裁定由受命法官獨任進行簡式審判程序，
判決如下：
    主  文
吳榮宗施用施用第一級毒品，累犯，處有期徒刑柒月；又施用第
二級毒品，累犯，處有期徒刑月。應執行有期徒刑捌月。
    事  實
一、吳榮宗前因施用毒品案件，經本院以95年度毒聲字第69號裁
    定送觀察、勒戒，執行後因無繼續施用毒品傾向，於民國95
    年6 月6 日執行完畢釋放出所，並由臺灣基隆地方法院檢察
    署檢察官以95年度毒偵字第296 號為不起訴處分確定。其於
    前述觀察、勒戒執行完畢釋放後5 年內，(一)復因(甲)施用第一
    、二級毒品案件，經本院以95年度訴字第956 號判處有期徒
    刑8 月、5 月，應執行有期徒刑11月確定，嗣經減刑為應執
    行有期徒刑5 月15日確定；(乙)又因施用第一級毒品案件，經
    本院以96年度訴字第429 號判處有期徒刑9 月確定；上開(甲)
    (乙)2 案接續執行，甫於97年2 月22日縮短刑期執行完畢（構
    成累犯）。(二)再因(丙)施用第一級毒品案件，經本院以98年度
    訴字第301 號判決判處有期徒刑7 月、上訴後，經臺灣高等
    法院以98年度上訴字第2126號判決駁回上訴確定；(丁)再因施
    用第一級毒品案件，經本院以98年度訴字第587 號判決判處
    有期徒刑4 月確定；(戊)因施用第一級毒品案件，經本院以98
    年度訴字第816 號判決判處有期徒刑7 月確定。上開(丙)(丁)(戊)
    三案經本院以98年度聲字第1180號裁定應執行刑1 年5 月確
    定，甫於99年10月1 日縮短刑期假釋出獄，100 年2 月2 日
    假釋期滿執行完畢（構成累犯）。
二、詎吳榮宗猶未戒除毒癮，分別基於施用第一級、第二級毒品
    之犯意，於100 年7 月10日19時許，在其新北市○○區○○
    路95號住處內，以將第一級毒品海洛因加水置於針筒內注射
    於手臂血管之方式，施用海洛因一次。復又於同時、同地，
    以將第二級毒品甲基安非他命置於玻璃球吸食器內燒烤加熱
    吸其煙霧之方式，施用甲基安非他命一次。嗣因其為毒品列
    管人口，而於100 年7 月11日19時33分許，前往警局採尿，
    送驗結果呈嗎啡陽性、可待因、安非他命及甲基安非他命陽
    性反應。
三、案經基隆巿警察局第二分局報告臺灣基隆地方法院檢察署檢
    察官偵查起訴。
    理  由
一、被告吳榮宗所犯為死刑、無期徒刑、最輕本刑3 年以上有期
    徒刑以外之罪，亦非屬高等法院管轄之第一審案件，其於準
    備程序進行中，先就被訴事實為有罪之陳述，經告知簡式審
    判程序之旨，並聽取檢察官、被告之意見後，本院合議庭依
    刑事訴訟法第273 條之1 第1 項裁定進行簡式審判程序，是
    本案之證據調查，依同法第273 條之2 規定，不受同法第
    159 條第1 項、第161 條之2 、第161 條之3 、第163 條之
    1 ，及第164 條至第170 條所規定證據能力認定及調查方式
    之限制，合先敘明。
二、前揭犯罪事實，業據被告吳榮宗於本院準備程序及審理時坦
    承不諱，又經被告為警採集之尿液經送驗結果呈現安非他命
    、甲基安非他命、嗎啡、可待因陽性反應，此有基隆市警察
    局第二分局偵辦毒品案件尿液檢體對照表（尿液檢體編號：
    Ｚ000000000000 ）及台灣檢驗科技股份有限公司100 年7 月
    29日濫用藥物檢驗報告各1 份（見100 年度毒偵字第1942號
    第8 頁、第9 頁）附卷可稽，且參之以酵素免疫分析或薄層
    定性分析等方式為初步篩檢者，檢驗結果雖有相當程度偽陽
    性之可能，然以氣（液）相層析、質譜分析之儀器為交叉確
    認者，檢驗結果出現偽陽性之機率則極低，因而具有公信力
    ，核足為對涉嫌人不利之認定；尤以「毒品施用後於尿液、
    血液中可檢出之最大時限，與施用劑量、施用頻率、施用方
    式、施用者飲水量之多寡、個人體質、代謝情況、檢體收集
    時間點及所用檢測方法之靈敏度等因素有關，因個案而異。
    依據Clarke's Isolation Identification of Drugs第二版
    記載，血液中藥物之半衰期（濃度減半所需時間）分別為古
    柯鹼0.7-1.5 小時、海洛因3 分鐘（其代謝物為嗎啡2-3 小
    時）、嗎啡2-3 小時、大麻20-36 小時、安非他命12小時（
    當尿液偏酸性時，為4-8 小時）、甲基安非他命9 小時、
    Ketamine2-4 小時，而MDMA約8.49小時。一般於尿液中可檢
    出之最大時限，古柯鹼為施用後1-4 天、海洛因2-4 天、嗎
    啡2-4 天、大麻1-10天、安非他命1-8 天、甲基安非他命
    1-5 天、MDMA1-4 天、MDA1-4天、Ketamine2-4 天。」此曾
    經行政院衛生署藥物食品檢驗局以92年7 月23日管檢字第
    0920005609號函釋在案，足認被告自白與犯罪事實相符，
    本件犯罪事證明確，犯行洵堪認定，應依法論科。
三、查海洛因、甲基安非他命分別係毒品危害防制條例第2 條第
    2 項第1 款、第2 所定之第一級、第二級毒品。核被告所為
    ，係犯毒品危害防制條例第10條第1 項、第2 項之施用第一
    級毒品、第二級毒品罪。所犯上開2 罪間，犯意各別，罪名
    有異，應分論併罰。再被告有犯罪事實欄一所示論罪科刑執
    行完畢情形，有臺灣高等法院被告前案紀錄表乙份附卷可查
    ，其於有期徒刑執行完畢後5 年內，故意再犯本件有期徒刑
    以上之罪，為累犯，均應依刑法第47條第1 項加重其刑。爰
    審酌被告曾有施用毒品之前科仍不知戒除，惟犯罪後坦承犯
    行，且所犯之施用毒品犯行乃戕害自己身心健康，並未危及
    他人等一切情狀，量處如主文所示之刑，併定其應執行之刑
    。
據上論斷，應依刑事訴訟法第273 條之1 第1 項、第299 條第1
項前段，毒品危害防制條例第10條第1 項、第2 項，刑法第11條
前段、第47條第1 項、第51條第5 款，判決如主文。
本案經檢察官林明志到庭執行職務。
中    華    民    國   100    年    11    月    9     日
                  刑事第五庭法    官  吳佳齡
以上正本證明與原本無異。
如不服本判決應於收受送達後10日內向本院提出上訴書狀，並應
敘述具體理由；其未敘述上訴理由者，應於上訴期間屆滿後20日
內向本院補提理由書(均須按他造當事人之人數附繕本)「切勿逕
送上級法院」。
中    華    民    國   100    年    11    月    9     日
                            書 記 官  莊智凱
附錄論罪法條：
毒品危害防制條例第10條
施用第一級毒品者，處 6 月以上 5 年以下有期徒刑。
施用第二級毒品者，處 3 年以下有期徒刑。